臺灣桃園地方法院刑事判決　　　　　　　 94年度易字第582號
公　訴　人　臺灣桃園地方法院檢察署檢察官
被　　　告　乙○○　男　33歲.
上列被告因竊盜案件，經檢察官聲請簡易判決處刑（93年度偵字
第6722號），本院認應改以通常程序審理，判決如下：
    主  文
乙○○攜帶凶器，逾越牆垣，於夜間侵入有人居住之建築物，竊
盜，累犯，處有期徒刑壹年陸月。扣案之油壓剪壹支、剪線鉗壹
支、鋼絲剪壹支、萬能鑰匙壹把沒收。
    事  實
一、乙○○曾於民國（下同）八十八年十二月十三日因違反毒品
    危害防制條例之罪，為台灣新竹地方法院竹北簡易庭判處有
    期徒刑五月確定，九十年一月八日易科罰金執行完畢。猶不
    知悔改，意圖為自己不法之所有，基於竊盜之概括犯意，或
    一人或與張震春或與唐國華或與陳步信，連續於（一）九十
    三年四月七日凌晨二時三十分許，由乙○○駕駛張震春所有
    車號ＬＤ〡六五三五號自小客車搭載張震春，至新竹縣湖口
    鄉○○路一號「建成機械股份有限公司」（下稱建成公司）
    ，由張震春攜帶油壓剪一支，破壞圍牆上鐵絲網進入建成公
    司，乙○○在旁把風，共同竊取置於建成公司內之白鐵、銅
    條等物，價值約新台幣三萬五千元，得手後，並將之藏置於
    前開小客車內。嗣於同日凌晨四時許，在新竹縣湖口鄉鳳山
    村望高樓一號火車頭餐廳之停車場，為警查獲而查悉上情；
    於（二）九十三年四月十九日十五時三十分許，與唐國華共
    同侵入有人看守之位於桃園縣中壢市○○路○段六五０號裕
    豐紗廠內（侵入住宅部分未據告訴），竊取廠內之織布梭、
    氣壓接頭、機器軸心等財物得手。嗣為警衛黃新吉發現報警
    當場查獲，並扣得上開贓物；於（三）於九十三年十月八日
    零時三十分許，由陳步信攜帶剪線鉗一支、鋼絲剪一支，相
    約至新竹縣湖口鄉○○村○○路○段三十號中興紡織廠，分
    持上開鐵剪共同逾越牆垣，竊取中興紡織廠內價值約新台幣
    十四萬元之電覽線三條，得手後旋為警查獲，並扣得上開鐵
    剪二支；於（四）九十三年十一月十六日一時二十分許，在
    桃園縣中壢市○○里○○鄰○○路○段三六八號前，見陳蕭
    美蓮所有車號為ＳＫＫ〡五三二號機車一部停放該處，即著
    手啟動電源倒車竊盜得手，旋為巡邏員警查發現查獲；於（
    五）九十三年十一月二十二日七時許，在桃園市○○街三六
    四號前，以自製萬能鑰匙竊取石孟佳所有車號ＫＹＦ〡九二
    七號機車一部。嗣於同日九時許，與張傳明共乘該機車，攜
    帶鐵剪、老虎鉗、鐵鎚，進入楊梅鎮○○路○段二八五號台
    灣昌其股份有限公司竊取電覽線，失風，遭該公司員工鄭仙
    佳、劉右民、鍾順傑合力追捕當場查獲。
二、案經桃園縣警察局中壢分局移報臺灣桃園地方法院檢察署檢
    察官偵查聲請簡易判決處刑，暨桃園縣警察局中壢分局報請
    台灣桃園地方法院檢察署檢察官、新竹縣警察局竹北分局報
    請台灣新竹地方法院檢察署檢察官移送併辦，經訊問被告乙
    ○○後，自白犯罪，改以簡式審判程序審理。
    理  由
一、上開事實，訊據被告乙○○坦承不諱，核與共犯唐國華、陳
    步信、張震春供述相符，並經被害人黃新吉、蕭陳美蓮、甲
    ○○、石孟佳、證人葉燦龍、jans i ngtho amporn 及
    jaroenphan sa iphet 證述於卷，復有贓物領據五紙、油壓
    剪一支、剪線鉗一支、鋼絲剪一支、萬能鑰匙一把，扣案可
    證，事證明確，堪以認定。
二、查被告乙○○行竊所攜帶之鐵剪三支，均為鐵製品，質地堅
    硬，可用以剪斷電覽線，若持之攻擊人身，必造成傷害，客
    觀上為凶器無訛，是核被告乙○○犯罪事實一、三所為，係
    犯刑法第三百二十一條第一項第一款、第二款、第三款之攜
    帶凶器，逾越牆垣，於夜間侵入有人居住之建築物竊盜罪，
    犯罪事實二所為係犯刑法第三百二十一條第一項第二款逾越
    牆垣竊盜罪，犯罪事實四、五係犯刑法第三百二十條第一項
    之普通竊盜罪。就犯罪事實一、二、三，被告乙○○，分別
    與張震春、唐國華、陳步信，有犯意聯絡，行為分擔，為共
    同正犯。又被告乙○○多次竊盜犯行，時間緊接，所犯基本
    構成要件相同，顯基於概括犯意為之，為連續犯，應從一重
    之攜帶凶器，逾越牆垣，於夜間侵入有人居住之建築物竊盜
    罪處斷，並加重其刑。又被告乙○○曾有如事實欄所述之前
    案執行紀錄，有台灣桃園地方法院檢察署刑案資料查註紀錄
    表一紙附卷足憑，於刑之執行完畢後，5 年內再犯本件有期
    徒刑以上之罪，為累犯，應依刑法第47條規定遞加重其刑。
    爰審酌被告犯罪之動機、目的、手段，犯罪時所受之刺激及
    其品性、生活狀況、智識程度、犯罪所生之損害，及犯罪後
    態度等一切情狀，量處如主文所示之刑，以資懲儆。扣案之
    萬能鑰匙一支、油壓剪一支、剪線鉗一支、鋼絲剪一支，分
    別係被告乙○○、共同正犯張震春、陳步信所有供作犯罪所
    用之物，依法併予宣告沒收。
三、移送意旨臺灣桃園地方法院檢察署93年度偵字第18514 號另
    認被告乙○○於九十三年十一月二十二日九時許，與張傳明
    攜帶鐵剪、老虎鉗、鐵鎚，進入楊梅鎮○○路○段二八五號
    台灣昌其股份有限公司竊取電覽線，失風，遭該公司員工鄭
    仙佳、劉右民、鍾順傑合力追捕當場查獲，亦係犯加重竊盜
    罪，與起訴之犯行，有連續犯裁判上一罪之關係，請求本院
    併予審理。惟查，被告乙○○於前述行竊過程中遭人發覺旋
    逃離現場，而於追捕過程中，為脫免逮捕，曾持鐵鏟左右擺
    動，脅迫追捕之人鄭仙佳、劉右民、鍾順傑，不得靠近，業
    經該三人於本院調查時，結證明確，是被告乙○○此部分所
    為，核已符合刑法第三百二十九條準強盜罪之構成要件，與
    起訴竊盜犯行之構成要件行為不同，非可認係竊盜罪之連續
    犯，故起訴效力無從及之，本院自不得審理，宜退由檢察官
    另行偵查起訴，併此敘明。
據上論斷，應依刑事訴訟法第299 條第1 項前段、刑法第三百二
十一條第一項第一款、第二款、第三款、第五十六條、第四十七
條、第三十八條第一項第二款，判決如主文
本案經檢察官古慧珍到庭執行職務。
中　　華　　民　　國　　94　　年　　6 　　月　　20　　日
                  刑事第五庭    法　官　潘 政 宏
以上正本證明與原本無異。
如不服本判決，應於判決送達後10日內向本院提出上訴狀（應附
繕本），上訴於臺灣高等法院。
                                書記官  李 佩 玲
中　　華　　民　　國　　94　　年　　6 　　月　　20　　日
附錄論罪科刑依據之法條：
中華民國刑法第321條
犯竊盜罪而有左列情形之一者，處六月以上、五年以下有期徒刑
：
一  於夜間侵入住宅或有人居住之建築物、船艦或隱匿其內而犯
之者。
二  毀越門扇、牆垣或其他安全設備而犯之者。
三  攜帶兇器而犯之者。
四  結夥三人以上而犯之者。
五  乘火災、水災或其他災害之際而犯之者。
六  在車站或埠頭而犯之者。
前項之未遂犯罰之。
